ACORDAO-COMPLETO-2394291

ACÓRDÃO DE RELAÇÃO

ACÓRDÃO DE RELAÇÃO 951/2020 ATA 4/2020 - SEGUNDA CÂMARA

Acórdão 7122/2019-TCU-Segunda Câmara, de 13/8/201913/8/2019 (peça 19) 
 (Relator: Ministro Raimundo Carreiro) 

	Documentos apresentados pela Unidade Jurisdicionada:

	Não houve resposta e/ou encaminhamento de documentos da parte da Universidade Tecnológica Federal do Paraná - UTFPR.

	Item do Acórdão:
	9.3 
	Tipo:
	DeterminaçãoDeterminação 
	Análise:
	A complementarA complementar 

	Transcrição:
9.3. determinar à Selog que acompanhe o assunto para averiguar as correções feitas no novo edital, caso seja lançado, bem como sua aderência à legislação em vigor e à jurisprudência desta Corte;

	Resposta da Unidade Jurisdicionada:

	A UTFPR foi notificada do Acórdão 7122/2019-TCU-Segunda Câmara por meio do Ofício 2168/2019-TCU/Selog, de 26/8/2019 (peças 22-23) . O referido ofício teve por objetivo dar conhecimento à Unidade Jurisdicionada sobre o teor da decisão, além de informar que o Relatório e o Voto (peças 21 e 20) que fundamentam a referida deliberação poderiam ser acessados por meio do endereço eletrônico www.tcu.gov.br/acordaos. O Chefe do Departamento de Materiais e Patrimônio da UTFPR encaminhou e-mail à então Secex-PR (peça 25) , com data de 25/10/2019, informando a publicação de nova licitação de manutenção predial, Pregão Eletrônico 065/2019, com sessão marcada para o dia 11/11/2019.   

	Análise:

	1.	A UTFPR instaurou o Pregão Eletrônico 065/2019 (PE 65/2019) em substituição ao Pregão Eletrônico 01/2019 (PE 1/2019) que foi revogado (peça 16) em decorrência dos itens questionados no Pregão Eletrônico 01/2019 e notificados à Unidade Jurisdicionada (peça 4) , além de identificados na instrução inicial deste processo lavrado pela Selog em 3/5/2019 (peça 1) .
2.	O novo certame (PE 65/2019) foi realizado em 11/11/2019, conforme consta da ata (peça 27) . O novo edital está acostado à peça 26. O Termo de Referência-TR (Anexo I do Edital) e as Planilhas de Estimativa Orçamentária (Anexos I a IV do TR) , constam das peças 30-31 destes autos.  
3.	A empresa WAM Licitações Ltda. (CNPJ: 20.973.477/0001-60) foi adjudicada (peça 28) e homologada (peça 29) como vencedora do certame, pelo valor mensal de R$ 34.658,0784, com vigência de 12 meses. Tal valor resultou do desconto obtido de 9,250%, portanto, mais favorável que o percentual de desconto mínimo (2,00%) previsto no Termo de Referência. O valor mensal estimado foi R$ 38.190,72, totalizando R$ 458.288,63 no período de 12 meses, conforme o Termo de Referência (peça 30, p. 1) .
4.	Em cumprimento ao presente monitoramento, determinado no Acórdão 7122/2019-TCU-Segunda Câmara, relatoria do Ministro Raimundo Carreiro, procede-se a análise do edital publicado no âmbito do Pregão Eletrônico 065/2019, quanto aos itens questionados pelo representante, conforme abaixo: 
Irregularidade (item "a") : ausência de especificação/descrição do objeto licitado, contendo os elementos necessários e suficientes, com nível de precisão adequado para a caracterização do bem ou serviço, aí incluídas as respectivas unidades de medida usualmente adotadas, em afronta ao art. 15, § 7º, incisos I e II, da Lei 8666/1993, bem como ao art. 9º do Decreto 7.892/2013.
                   Análise:
5.	A UTFPR incluiu no novo edital, anexos do Termo de Referência, as Planilhas de Estimativa Orçamentária discriminando as especificações, caracterizações e quantidade dos serviços a ser contratados na manutenção predial (peça 31) . 
6.	O detalhamento apresentado nas Planilhas especifica a quantidade a ser adquirida de material e mão de obra, demonstrando os valores unitários e o custo final, além de subtotais referentes aos dez itens elencados do objeto licitado, com subdivisões dos respectivos serviços e mão de obra estimados (peça 31) . Nesse caso, se verifica o saneamento do edital com a observância do art. 15, § 7º, incisos I e II, da Lei 8666/1993, bem como ao art. 9º do Decreto 7.892/2013. 
7.	Assim, considera-se que a Unidade Jurisdicionada adotou providências no sentido de corrigir a falha identificada no item "a". Constata-se que o edital em análise é aderente à norma legal e à jurisprudência do TCU no que concerne à especificação/descrição do objeto licitado, contendo os elementos necessários e suficientes, com nível de precisão adequado para a caracterização do bem ou serviço, aí incluídas as respectivas unidades de medida usualmente adotadas. 
Irregularidade (item "b") : previsão, nos itens 4.1.1, 6.1.8, 7.1.2.1 e 10.1.38.2 do Anexo I - Termo de Referência, de elaboração projetos pela contratada, sem que esses serviços estejam previstos na contratação, em afronta ao art. 9º, Inciso I, da Lei 8666/93, que proíbe a participação do autor do projeto, básico ou executivo, pessoa física ou jurídica, direta ou indiretamente, na licitação ou na execução de obra ou serviço e no fornecimento de bens a eles necessários, além de ferir o princípio da segregação de funções.
Análise:
8.	Cotejando-se os dois Termos de Referência, inclusos no PE 1/2019 (peça 8, p. 26) e PE 65/2019 (peça 30) , os itens questionados nos capítulos Requisitos da Contratação (4.1.1) , Modelo de Execução do Objeto (6.1.8) , Modelo de Gestão do Contrato e Critérios de Medição (7.1.2.1) e Obrigações da Contratada (10.1.38.2) foram alterados dos mesmos capítulos no Termo de Referência substituto (itens 5, 7, 8 e 11, à peça 30, p. 11-12; 13-16; 16-18; 20) .
9.	Dessa forma, verifica-se que o edital do PE 65/2019 foi saneado tendo-se em conta que em consonância com o art. 9º, Inciso I, da Lei 8666/93, não se constata indícios da participação do autor do projeto, básico ou executivo, pessoa física ou jurídica, direta ou indiretamente, na licitação ou na execução de obra ou serviço e no fornecimento de bens a eles necessários, não se verificando afronta ao princípio da segregação de funções.   
Irregularidade (item "c") : medidas adotadas para correção da contradição existente entre o item 6.2 do Anexo VI (Minuta da Ata) do edital, que prevê a revisão dos preços registrados, e o item 16.1 do Anexo I (Termo de Referência) , onde consta que os preços serão fixos e irreajustáveis durante o período de validade da ata.
Análise:
10.	A mencionada contradição na falha explicitada no item "c" foi corrigida, visto que no Termo de Referência - TR, no capítulo 17 - Do Reajuste, subitens 17.1.1 e 17.1.2, assim como nos itens 17.2 a 17.7, são previstas possibilidades de reajuste na vigência contratual, mediante a adoção de índices determinados, entre os quais aqueles da tabela Sinapi, além da aplicação do mesmo índice do BDI (peça 30, p. 34) .  
11.	Desse modo, da análise do edital publicado no âmbito do Pregão Eletrônico 065/2019, verifica-se que a UTFPR implementou as correções requeridas em decorrência dos questionamentos apontados nestes autos, constatando-se sua aderência à legislação em vigor e à jurisprudência desta Corte. 

	C. Proposta de Encaminhamento

	12.	Em virtude do exposto, propõe-se:
12.1.	considerar atendidas as medidas solicitadas no item 9.3 do Acórdão 7122/2019-TCU-Segunda Câmara; e
12.2	determinar o arquivamento do processo, com fundamento no art. 169, V, do Regimento Interno/TCU."	

Acolho a proposta da unidade nos termos do seguinte acórdão:
ACORDAM, os Ministros do Tribunal de Contas da União, com fundamento nos arts. 143, 237, VII e 250, II do Regimento Interno/TCU, em: 
a) considerar atendidas as medidas solicitadas no item 9.3 do Acórdão 7122/2019-TCU-Segunda Câmara de minha autoria; 
b) arquivar o presente processo, com fundamento no art. 169, V, do Regimento Interno/TCU; e
c) informar aos interessados que o presente Acórdão pode ser acessado por meio do endereço eletrônico www.tcu.gov.br/acordaos.
1. Processo TC-Processo 009.283/2019-6 (REPRESENTAÇÃO) 
	1.1. Representante: Secretaria de Controle Externo de Aquisições Logísticas (Selog) 
1.2. Órgão/Entidade: Universidade Tecnológica Federal do Paraná
	1.3. Relator: Ministro Raimundo Carreiro
	1.4. Representante do Ministério Público: não atuou
	1.5. Unidade Técnica: Secretaria de Controle Externo de Aquisições Logísticas (Selog) .
	1.6. Representação legal: não há.
	1.7. Determinações/Recomendações/Orientações: não há.

Segunda Câmara

3.	A empresa WAM Licitações Ltda. (CNPJ: 20.973.477/0001-60) foi adjudicada (peça 28) e homologada (peça 29) como vencedora do certame, pelo valor mensal de R$ 34.658,0784, com vigência de 12 meses. Tal valor resultou do desconto obtido de 9,250%, portanto, mais favorável que o percentual de desconto mínimo (2,00%) previsto no Termo de Referência. O valor mensal estimado foi R$ 38.190,72, totalizando R$ 458.288,63 no período de 12 meses, conforme o Termo de Referência (peça 30, p. 1).

RAIMUNDO CARREIRO

não há.

Não atuou

REPRESENTAÇÃO (REPR)

Secretaria de Controle Externo de Aquisições Logísticas (Selog).